---
title: "Trabalho Dieta e Treino"
format: 
  dashboard:
    scrolling: true
    fontsize: 1.08rem
    theme: 
      light: lux
      dark: darkly
execute:
  warning: false
  message: false
editor: visual
---

```{r}
#| label: setup
#| include: false

library(tidyverse)
library(plotly)
library(DT)
library(scales)
library(htmltools)

dados_raw <- read_csv("dados.csv", locale = locale(encoding = "UTF-8"), show_col_types = FALSE)

colnames(dados_raw) <- c(
  "data_hora",
  "exercicios_original",
  "dias_exercicio_txt",
  "alimentacao",
  "dieta",
  "sono_txt",
  "bem_estar",
  "melhora",
  "idade"
)

dados <- dados_raw |>
  filter(if_any(everything(), ~ !is.na(.x) & trimws(as.character(.x)) != "")) |>
  mutate(
    dias_exercicio_txt = as.character(dias_exercicio_txt),
    sono_txt = as.character(sono_txt),
    alimentacao = as.numeric(alimentacao),
    dieta = as.numeric(dieta),
    bem_estar = as.numeric(bem_estar),
    melhora = as.numeric(melhora)
  ) |>
  transmute(
    id = row_number(),
    exercicios = if_else(dias_exercicio_txt == "0 dias", "Não", "Sim"),
    dias_exercicio = case_when(
      dias_exercicio_txt == "0 dias" ~ 0,
      dias_exercicio_txt == "1 a 2 dias" ~ 1,
      dias_exercicio_txt == "3 a 4 dias" ~ 3,
      dias_exercicio_txt == "5 ou mais dias" ~ 5,
      TRUE ~ NA_real_
    ),
    alimentacao,
    dieta,
    sono = case_when(
      sono_txt == "Menos de 5 horas" ~ 4,
      sono_txt == "5 a 6 horas" ~ 5,
      sono_txt == "6 a 7 horas" ~ 6,
      sono_txt == "7 a 8 horas" ~ 7,
      TRUE ~ NA_real_
    ),
    sono_txt,
    bem_estar,
    melhora,
    idade = as.character(idade),
    idade_grupo = if_else(idade %in% c("22 - 25", "26 ou mais."), "22 ou mais", "14 a 21")
  )

rotulo_alimentacao <- c(
  "0" = "Muito ruim",
  "1" = "Ruim",
  "2" = "Abaixo da média",
  "3" = "Regular",
  "4" = "Boa",
  "5" = "Muito boa"
)

rotulo_bem_estar <- c(
  "0" = "Muito ruim",
  "1" = "Ruim",
  "2" = "Abaixo da média",
  "3" = "Regular",
  "4" = "Bom",
  "5" = "Muito bom"
)

rotulo_dieta <- c(
  "0" = "Nunca sigo",
  "1" = "Sigo muito pouco",
  "2" = "Sigo pouco",
  "3" = "Sigo parcialmente",
  "4" = "Sigo quase sempre",
  "5" = "Sigo totalmente"
)

paleta_escala <- c("#d94b4b", "#ef8a62", "#f4b942", "#29a66a", "#0f9f96", "#6f56c9")
paleta_binaria <- c("Sim" = "#0f9f96", "Não" = "#ef5f55")
paleta_habitos <- c(
  "Treino e dieta" = "#29a66a",
  "Treino ou dieta" = "#f4b942",
  "Sem treino e sem dieta" = "#d94b4b"
)
paleta_stack <- c("#29a66a", "#f4b942", "#d94b4b", "#0f9f96", "#6f56c9", "#ef8a62", "#51bbfe")

plot_bar_h <- function(df, x_col, y_col, title, subtitle = "", x_title = "", max_x = 5, colors = NULL) {
  x <- df[[x_col]]
  y <- df[[y_col]]
  if (is.null(colors)) {
    colors <- col_numeric(c("#ef5f55", "#f4b942", "#0f9f96"), domain = c(0, max_x))(x)
  }

  plot_ly(
    x = x,
    y = y,
    type = "bar",
    orientation = "h",
    text = df$label_text,
    textposition = "inside",
    insidetextfont = list(color = "white", size = 14),
    hovertext = df$hover_text,
    hoverinfo = "text",
    marker = list(
      color = colors,
      line = list(color = "rgba(255,255,255,.82)", width = 1)
    )
  ) |>
    layout(
      title = list(text = paste0(title, "<br><sup>", subtitle, "</sup>"), x = 0),
      paper_bgcolor = "rgba(0,0,0,0)",
      plot_bgcolor = "rgba(0,0,0,0)",
      margin = list(l = 150, r = 25, t = 80, b = 50),
      xaxis = list(title = x_title, range = c(0, max_x), gridcolor = "rgba(130,130,130,.18)"),
      yaxis = list(title = "", categoryorder = "array", categoryarray = y),
      hoverlabel = list(bgcolor = "#17212b", font = list(color = "white")),
      showlegend = FALSE
    ) |>
    config(displaylogo = FALSE)
}

plot_stack_h <- function(df, x_col, y_col, fill_col, title, subtitle = "", x_title = "Proporção") {
  plot_ly(
    data = df,
    x = as.formula(paste0("~", x_col)),
    y = as.formula(paste0("~", y_col)),
    color = as.formula(paste0("~", fill_col)),
    colors = paleta_stack,
    type = "bar",
    orientation = "h",
    text = ~percent(prop, accuracy = 0.1),
    textposition = "inside",
    hovertext = ~hover_text,
    hoverinfo = "text"
  ) |>
    layout(
      barmode = "stack",
      title = list(text = paste0(title, "<br><sup>", subtitle, "</sup>"), x = 0),
      paper_bgcolor = "rgba(0,0,0,0)",
      plot_bgcolor = "rgba(0,0,0,0)",
      margin = list(l = 130, r = 25, t = 80, b = 50),
      xaxis = list(title = x_title, tickformat = ".0%", gridcolor = "rgba(130,130,130,.18)"),
      yaxis = list(title = ""),
      hoverlabel = list(bgcolor = "#17212b", font = list(color = "white")),
      legend = list(orientation = "h", x = 0, y = -0.18)
    ) |>
    config(displaylogo = FALSE)
}

metric_card <- function(label, value, note) {
  tags$article(
    class = "metric-card",
    tags$span(class = "metric-label", label),
    tags$strong(class = "metric-value", value),
    tags$span(class = "metric-note", note)
  )
}

pretty_table <- function(df) {
  datatable(
    df,
    rownames = FALSE,
    class = "compact stripe hover",
    options = list(dom = "t", pageLength = 8)
  )
}
```

```{r}
#| label: visual-style
#| echo: false
#| results: asis

tags$style(HTML("
.metric-grid {
  display: grid;
  grid-template-columns: repeat(2, minmax(0, 1fr));
  gap: 14px;
}
.metric-card {
  min-height: 132px;
  border: 1px solid rgba(120,120,120,.24);
  border-radius: 8px;
  padding: 18px;
  background: linear-gradient(135deg, rgba(15,159,150,.12), rgba(244,185,66,.10));
  transition: transform .22s ease, box-shadow .22s ease, border-color .22s ease;
}
.metric-card:hover {
  transform: translateY(-4px);
  box-shadow: 0 18px 42px rgba(20,35,50,.16);
  border-color: rgba(15,159,150,.45);
}
.metric-label {
  display: block;
  font-size: .82rem;
  text-transform: uppercase;
  letter-spacing: .06em;
  color: #62717d;
  font-weight: 800;
}
.metric-value {
  display: block;
  font-size: 2.4rem;
  line-height: 1;
  margin: 14px 0 8px;
}
.metric-note {
  color: #62717d;
}
.insight {
  border-left: 4px solid #0f9f96;
  padding: 12px 14px;
  border-radius: 0 8px 8px 0;
  background: rgba(15,159,150,.10);
}
.quarto-dashboard .card,
.bslib-card {
  border-radius: 8px !important;
  transition: transform .22s ease, box-shadow .22s ease, border-color .22s ease;
}
.quarto-dashboard .card:hover,
.bslib-card:hover {
  transform: translateY(-3px);
  box-shadow: 0 18px 42px rgba(20,35,50,.14);
}
@media (max-width: 780px) {
  .metric-grid { grid-template-columns: 1fr; }
}
"))
```

# Página inicial

## Row

### Column {width="58%"}

**Bem-vindo(a) ao trabalho sobre dieta e treino**

Ao elaborar nossa pesquisa, coletamos dados sobre exercício físico, alimentação, dieta, sono, bem-estar, percepção de melhora e idade.

Esta versão mantém a mesma estrutura do trabalho, mas troca os gráficos estáticos por visualizações interativas. Ao passar o mouse pelos gráficos, aparecem valores, médias, percentuais e tamanho dos grupos.

<div class="insight">
O banco original tinha uma linha vazia abaixo do cabeçalho. Ela foi removida no tratamento dos dados, deixando 53 respostas válidas para análise.
</div>

### Column {width="42%"}

```{r}
#| echo: false

total <- nrow(dados)
ativos <- sum(dados$exercicios == "Sim")
melhora_alta <- sum(dados$melhora >= 4)
alimentacao_regular <- sum(dados$alimentacao >= 3)
bem_estar_medio <- mean(dados$bem_estar)

tags$div(
  class = "metric-grid",
  metric_card("Respostas válidas", total, "Linha vazia removida"),
  metric_card("Praticam exercícios", percent(ativos / total, accuracy = 0.1), paste(ativos, "estudantes")),
  metric_card("Alimentação regular ou melhor", percent(alimentacao_regular / total, accuracy = 0.1), "Notas de 3 a 5"),
  metric_card("Bem-estar médio", number(bem_estar_medio, accuracy = 0.01), "Escala de 0 a 5"),
  metric_card("Percebem melhora alta", percent(melhora_alta / total, accuracy = 0.1), "Notas de 4 a 5"),
  metric_card("Dormem 5 a 6 horas", percent(mean(dados$sono == 5), accuracy = 0.1), "Faixa mais associada ao bem-estar")
)
```

# Alimentação

## Row {height="520px"}

### Column {width="28%"}

Agrupando os estudantes pela qualidade da alimentação, a pergunta central é: **qual é a média de bem-estar de cada grupo?**

O padrão geral aponta associação positiva: níveis mais altos de alimentação tendem a aparecer com médias maiores de bem-estar.

<div class="insight">
A categoria 0 teve apenas uma resposta. Por isso, ela aparece nas distribuições, mas não entra no gráfico principal de médias.
</div>

### Column {width="72%"}

```{r}
#| echo: false

alim_media <- dados |>
  filter(alimentacao > 0) |>
  group_by(alimentacao) |>
  summarise(
    media_bem_estar = mean(bem_estar),
    n = n(),
    .groups = "drop"
  ) |>
  mutate(
    grupo = rotulo_alimentacao[as.character(alimentacao)],
    label_text = number(media_bem_estar, accuracy = 0.01),
    hover_text = paste0(
      grupo,
      "<br>Média do bem-estar: ", number(media_bem_estar, accuracy = 0.01),
      "<br>Respondentes: ", n
    )
  ) |>
  arrange(alimentacao)

plot_bar_h(
  alim_media,
  "media_bem_estar",
  "grupo",
  "Bem-estar segundo a qualidade da alimentação",
  "Pessoas que comem melhor tendem a se sentir melhor",
  "Média do bem-estar",
  max_x = 5,
  colors = paleta_escala[alim_media$alimentacao + 1]
)
```

## Row {height="520px"}

### Column {width="28%"}

As distribuições ajudam a entender a amostra antes de tirar conclusões.

Alimentação e bem-estar se concentram nos níveis intermediários e altos, o que reforça a leitura de associação entre bons hábitos e sensação geral de bem-estar.

### Column {.tabset width="72%"}

#### Alimentação

```{r}
#| echo: false

alim_dist <- dados |>
  count(alimentacao) |>
  complete(alimentacao = 0:5, fill = list(n = 0)) |>
  mutate(
    grupo = rotulo_alimentacao[as.character(alimentacao)],
    label_text = n,
    hover_text = paste0(grupo, "<br>Respostas: ", n)
  )

plot_bar_h(
  alim_dist,
  "n",
  "grupo",
  "Ocorrências de cada nível de alimentação",
  "Distribuição da escala de 0 a 5",
  "Quantidade",
  max_x = max(alim_dist$n),
  colors = paleta_escala[alim_dist$alimentacao + 1]
)
```

#### Bem-estar

```{r}
#| echo: false

bem_dist <- dados |>
  count(bem_estar) |>
  complete(bem_estar = 0:5, fill = list(n = 0)) |>
  mutate(
    grupo = rotulo_bem_estar[as.character(bem_estar)],
    label_text = n,
    hover_text = paste0(grupo, "<br>Respostas: ", n)
  )

plot_bar_h(
  bem_dist,
  "n",
  "grupo",
  "Ocorrências de cada nível de bem-estar",
  "Distribuição da escala de 0 a 5",
  "Quantidade",
  max_x = max(bem_dist$n),
  colors = paleta_escala[bem_dist$bem_estar + 1]
)
```

## Row {height="520px"}

### Column {width="72%"}

```{r}
#| echo: false

dieta_media <- dados |>
  group_by(dieta) |>
  summarise(
    media_bem_estar = mean(bem_estar),
    n = n(),
    .groups = "drop"
  ) |>
  mutate(
    grupo = rotulo_dieta[as.character(dieta)],
    label_text = number(media_bem_estar, accuracy = 0.01),
    hover_text = paste0(
      grupo,
      "<br>Média do bem-estar: ", number(media_bem_estar, accuracy = 0.01),
      "<br>Respondentes: ", n
    )
  ) |>
  arrange(dieta)

plot_bar_h(
  dieta_media,
  "media_bem_estar",
  "grupo",
  "Bem-estar segundo a adesão a uma dieta",
  "O melhor resultado aparece nos níveis intermediários de adesão",
  "Média do bem-estar",
  max_x = 5,
  colors = paleta_escala[dieta_media$dieta + 1]
)
```

### Column {width="28%"}

Ao comparar os níveis de adesão à dieta, aparece uma nuance importante:

- o melhor bem-estar está nos grupos que seguem parcialmente ou quase sempre;
- a adesão total tem apenas uma resposta;
- seguir um plano muito rígido não aparece como condição necessária para maior bem-estar.

Essa leitura deixa a análise menos simplista: dieta importa, mas equilíbrio também parece importar.

## Row {height="360px"}

### Column {width="55%"}

```{r}
#| echo: false

tabela_dieta_boa <- dados |>
  filter(alimentacao %in% c(4, 5)) |>
  mutate(
    grupo = if_else(
      dieta >= 4,
      "Sigo quase sempre ou totalmente",
      "Sigo parcialmente, pouco ou não sigo"
    )
  ) |>
  count(grupo, name = "Quantidade de pessoas") |>
  mutate(Proporção = percent(`Quantidade de pessoas` / sum(`Quantidade de pessoas`), accuracy = 0.1))

pretty_table(tabela_dieta_boa)
```

### Column {width="45%"}

Entre estudantes que classificaram a alimentação como boa ou muito boa, nem todos seguem dieta rígida.

Isso diferencia duas coisas que muitas vezes são tratadas como iguais: **alimentar-se bem** e **seguir um plano alimentar fixo**.

# Exercícios

## Row

Do total de respostas válidas, a maioria pratica exercícios físicos ao menos uma vez por semana.

## Row {height="500px"}

```{r}
#| echo: false

exercicio_dist <- dados |>
  count(exercicios) |>
  mutate(
    grupo = recode(exercicios, "Sim" = "Pratico", "Não" = "Não pratico"),
    label_text = n,
    hover_text = paste0(grupo, "<br>Quantidade: ", n, "<br>Proporção: ", percent(n / sum(n), accuracy = 0.1))
  ) |>
  arrange(desc(exercicios))

plot_bar_h(
  exercicio_dist,
  "n",
  "grupo",
  "Grande maioria dos estudantes tem rotina ativa",
  "Contagem a partir dos dias de exercício declarados",
  "Quantidade",
  max_x = nrow(dados),
  colors = paleta_binaria[exercicio_dist$exercicios]
)
```

## Row {height="500px"}

### Column {width="30%"}

Agora, combinamos duas variáveis: exercício e dieta.

A visualização mostra que mais da metade dos estudantes pratica exercícios e segue algum nível de plano alimentar. Apenas uma parcela pequena não faz nem um nem outro.

### Column {width="70%"}

```{r}
#| echo: false

treino_dieta <- dados |>
  mutate(
    habito = case_when(
      exercicios == "Sim" & dieta != 0 ~ "Treino e dieta",
      exercicios == "Não" & dieta == 0 ~ "Sem treino e sem dieta",
      TRUE ~ "Treino ou dieta"
    )
  ) |>
  count(habito) |>
  mutate(
    pessoas = "Amostra total",
    prop = n / sum(n),
    hover_text = paste0(habito, "<br>Pessoas: ", n, "<br>Proporção: ", percent(prop, accuracy = 0.1))
  )

plot_stack_h(
  treino_dieta,
  "prop",
  "pessoas",
  "habito",
  "Estilo de vida disciplinado ainda é maioria",
  "Treino e dieta analisados em conjunto"
)
```

## Row {height="340px"}

### Column {width="40%"}

Pessoas que praticam exercícios têm melhor bem-estar?

A média de bem-estar é maior entre estudantes com rotina ativa. A diferença não é enorme, mas aparece de forma consistente.

### Column {width="60%"}

```{r}
#| echo: false

tabela_exercicio_bem <- dados |>
  group_by(`Pratica exercícios` = exercicios) |>
  summarise(
    `Média do bem-estar` = number(mean(bem_estar), accuracy = 0.01),
    `Quantidade de pessoas` = n(),
    .groups = "drop"
  )

pretty_table(tabela_exercicio_bem)
```

## Row {height="520px"}

### Column {width="70%"}

```{r}
#| echo: false

comparacao_habitos <- tibble(
  habito = c("Ativo e alimentação boa", "Sedentário e alimentação regular/inferior"),
  media_bem_estar = c(
    dados |> filter(exercicios == "Sim", alimentacao >= 4) |> summarise(media = mean(bem_estar)) |> pull(media),
    dados |> filter(exercicios == "Não", alimentacao <= 3) |> summarise(media = mean(bem_estar)) |> pull(media)
  ),
  n = c(
    dados |> filter(exercicios == "Sim", alimentacao >= 4) |> nrow(),
    dados |> filter(exercicios == "Não", alimentacao <= 3) |> nrow()
  )
) |>
  mutate(
    label_text = number(media_bem_estar, accuracy = 0.01),
    hover_text = paste0(habito, "<br>Média do bem-estar: ", number(media_bem_estar, accuracy = 0.01), "<br>Respondentes: ", n)
  )

plot_bar_h(
  comparacao_habitos,
  "media_bem_estar",
  "habito",
  "Disciplina no dia a dia: vale a pena?",
  "Comparação entre dois conjuntos de hábitos",
  "Média do bem-estar",
  max_x = 5,
  colors = c("#29a66a", "#d94b4b")
)
```

### Column {width="30%"}

Ao comparar grupos extremos, a associação fica mais clara:

- ativo e alimentação boa: maior média de bem-estar;
- sedentário e alimentação regular ou inferior: menor média.

Isso não prova causa, mas mostra um padrão coerente com a hipótese do trabalho.

## Row

Com a variável **sentimento de melhora**, verificamos se as pessoas que reconhecem os benefícios de associar treino e alimentação realmente praticam esses hábitos.

## Row {height="500px"}

### Column {.tabset width="100%"}

#### Exercício

```{r}
#| echo: false

melhora_alta_dados <- dados |> filter(melhora >= 4)

melhora_ex <- melhora_alta_dados |>
  count(exercicios) |>
  mutate(
    grupo = recode(exercicios, "Sim" = "Pratica", "Não" = "Não pratica"),
    pessoas = "Melhora alta",
    prop = n / sum(n),
    hover_text = paste0(grupo, "<br>Pessoas: ", n, "<br>Proporção: ", percent(prop, accuracy = 0.1))
  )

plot_stack_h(
  melhora_ex,
  "prop",
  "pessoas",
  "grupo",
  "Pessoas que percebem grande melhora",
  "Praticam exercícios?"
)
```

#### Dias por semana

```{r}
#| echo: false

melhora_dias <- melhora_alta_dados |>
  mutate(grupo = if_else(dias_exercicio >= 3, "3 ou mais", "2 ou menos")) |>
  count(grupo) |>
  mutate(
    pessoas = "Melhora alta",
    prop = n / sum(n),
    hover_text = paste0(grupo, "<br>Pessoas: ", n, "<br>Proporção: ", percent(prop, accuracy = 0.1))
  )

plot_stack_h(
  melhora_dias,
  "prop",
  "pessoas",
  "grupo",
  "Pessoas que percebem grande melhora",
  "Quantos treinam 3 dias ou mais?"
)
```

#### Alimentação

```{r}
#| echo: false

melhora_alim <- melhora_alta_dados |>
  mutate(grupo = if_else(alimentacao >= 4, "Alimentação boa ou muito boa", "Regular ou inferior")) |>
  count(grupo) |>
  mutate(
    pessoas = "Melhora alta",
    prop = n / sum(n),
    hover_text = paste0(grupo, "<br>Pessoas: ", n, "<br>Proporção: ", percent(prop, accuracy = 0.1))
  )

plot_stack_h(
  melhora_alim,
  "prop",
  "pessoas",
  "grupo",
  "Pessoas que percebem grande melhora",
  "Como avaliam a alimentação?"
)
```

# Idade

## Row

Nesta página, buscamos entender como a idade influencia as demais variáveis. Para evitar grupos muito pequenos, as faixas foram agrupadas em **14 a 21** e **22 ou mais**.

## Row {height="520px"}

### Column {width="70%"}

```{r}
#| echo: false

idade_dias <- dados |>
  filter(exercicios == "Sim") |>
  group_by(idade_grupo) |>
  summarise(
    media_dias_exercicio = mean(dias_exercicio),
    n = n(),
    .groups = "drop"
  ) |>
  mutate(
    label_text = number(media_dias_exercicio, accuracy = 0.01),
    hover_text = paste0(idade_grupo, "<br>Média de dias: ", number(media_dias_exercicio, accuracy = 0.01), "<br>Respondentes ativos: ", n)
  )

plot_bar_h(
  idade_dias,
  "media_dias_exercicio",
  "idade_grupo",
  "Dias de exercício por semana de acordo com a idade",
  "Média entre estudantes que praticam exercícios",
  "Média de dias por semana",
  max_x = 5,
  colors = c("#0f9f96", "#6f56c9")
)
```

### Column {width="30%"}

Os estudantes de 14 a 21 anos praticam atividades físicas por mais dias na semana, em média.

Como as faixas etárias não têm o mesmo tamanho, o agrupamento ajuda a tornar a comparação mais estável.

## Row {height="520px"}

### Column {width="40%"}

A proporção entre ativos e sedentários também é parecida nos dois grupos, com pequena vantagem para os estudantes mais jovens.

Essa leitura reforça o gráfico anterior: eles aparecem um pouco mais ativos tanto na proporção quanto na frequência semanal.

### Column {width="60%"}

```{r}
#| echo: false

idade_ex <- dados |>
  count(idade_grupo, exercicios) |>
  group_by(idade_grupo) |>
  mutate(
    prop = n / sum(n),
    hover_text = paste0(idade_grupo, "<br>", exercicios, ": ", n, " pessoa(s)<br>", percent(prop, accuracy = 0.1))
  ) |>
  ungroup()

plot_stack_h(
  idade_ex,
  "prop",
  "idade_grupo",
  "exercicios",
  "Proporção entre pessoas ativas e sedentárias",
  "Agrupando os estudantes pela idade"
)
```

## Row

Será que os mais jovens se alimentam melhor?

## Row {height="520px"}

```{r}
#| echo: false

idade_alim <- dados |>
  group_by(idade_grupo) |>
  summarise(
    media_alimentacao = mean(alimentacao),
    n = n(),
    .groups = "drop"
  ) |>
  mutate(
    label_text = number(media_alimentacao, accuracy = 0.01),
    hover_text = paste0(idade_grupo, "<br>Média da alimentação: ", number(media_alimentacao, accuracy = 0.01), "<br>Respondentes: ", n)
  )

plot_bar_h(
  idade_alim,
  "media_alimentacao",
  "idade_grupo",
  "Qualidade da alimentação de acordo com a idade",
  "Média da escala de 0 a 5",
  "Média da qualidade da alimentação",
  max_x = 5,
  colors = c("#0f9f96", "#6f56c9")
)
```

## Row

Outro tipo de visualização:

## Row {height="520px"}

```{r}
#| echo: false

idade_alim_prop <- dados |>
  count(idade_grupo, alimentacao) |>
  complete(idade_grupo, alimentacao = 0:5, fill = list(n = 0)) |>
  group_by(idade_grupo) |>
  mutate(
    prop = n / sum(n),
    grupo = rotulo_alimentacao[as.character(alimentacao)],
    hover_text = paste0(idade_grupo, "<br>", grupo, ": ", n, " pessoa(s)<br>", percent(prop, accuracy = 0.1))
  ) |>
  ungroup()

plot_stack_h(
  idade_alim_prop,
  "prop",
  "idade_grupo",
  "grupo",
  "Qualidade da alimentação de acordo com a idade",
  "Distribuição completa da escala"
)
```

## Row

Quanto mais a barra estiver preenchida com tons de verde e azul, maior será a concentração nos níveis altos da escala.

No conjunto da amostra, o grupo de 14 a 21 anos fica levemente à frente em exercícios e alimentação.

# Sono

## Row

Por fim: pessoas que dormem mais têm melhor bem-estar?

Curiosamente, no banco coletado, a faixa de 7 a 8 horas não aparece com a maior média de bem-estar. A melhor média pertence às pessoas que dormem cerca de 5 a 6 horas por noite.

<div class="insight">
Essa conclusão precisa de cuidado: ela descreve a amostra pesquisada, mas não deve ser lida como regra geral de saúde.
</div>

## Row {height="520px"}

```{r}
#| echo: false

sono_media <- dados |>
  group_by(sono, sono_txt) |>
  summarise(
    media_bem_estar = mean(bem_estar),
    n = n(),
    .groups = "drop"
  ) |>
  arrange(sono) |>
  mutate(
    label_text = number(media_bem_estar, accuracy = 0.01),
    hover_text = paste0(sono_txt, "<br>Média do bem-estar: ", number(media_bem_estar, accuracy = 0.01), "<br>Respondentes: ", n)
  )

plot_bar_h(
  sono_media,
  "media_bem_estar",
  "sono_txt",
  "Média do bem-estar de acordo com horas de sono",
  "Comparação por faixa de sono declarada",
  "Média do bem-estar",
  max_x = 5,
  colors = rep_len(c("#51bbfe", "#29a66a", "#f4b942", "#6f56c9"), nrow(sono_media))
)
```
